臺灣高雄地方法院交通事件裁定　　　　100年度交聲字第278號
原處分機關　高雄市政府交通局
異　議　人　陳世憲
上列異議人因違反道路交通管理處罰條例案件，對於高雄市政府
交通局民國100年1月18日所為之裁決（原處分案號：高市交裁字
第裁32-BUA005918號）聲明異議，本院裁定如下：
    主  文
原處分撤銷。
陳世憲不罰。
    理  由
一、聲明異議意旨略以：異議人陳世憲(以下稱異議人)於民國99
    年7月31日23時33分許，駕駛車號709-ETA重型機車，行經高
    雄市○○○路、五福三路等路段時，經警以有「二輛以上汽
    車共同在道路上以危險方式駕駛」之違規，依法逕行舉發，
    並經原處分機關高雄市政府交通局於100 年1 月18日以高市
    交裁字第裁32-BUA005918號裁決書，依據道路交通管理處罰
    條例第43條第3 項規定，處異議人新臺幣（下同）30,000元
    罰緩，吊銷駕駛執照，並應參加道路交通安全講習。惟異議
    人當時係因時間很晚了，且隔天還要上班，所以有闖紅燈行
    為，並沒有互相競速，爰依法聲明異議，請求撤銷原處分等
    語。
二、按二輛以上之汽車共同在道路上競駛者，處汽車駕駛人新臺
    幣3 萬元以上9 萬元以下罰鍰，並當場禁止其駕駛及吊銷其
    駕駛執照；道路交通管理處罰條例第43條第3 項定有明文。
    條例第43條第1 至3 項、第24條第1 項第3 款定有明文。又
    犯罪事實應依證據認定之，無證據不得認定犯罪事實，刑事
    訴訟法第154 條第2 項亦定有明文，而此規定依道路交通管
    理處罰條例第89條前段之規定，於法院受理有關交通事件時
    ，自應予以準用。
三、經查：
  (一)異議人於99年7 月31日23時33分許，騎乘709-ETA 號重型機
    車，行經高雄市○○○路、五福三路等路段時，為警以有二
    輛以上汽車共同在道路上競駛之違規行為摯單逕行舉發，原
    處分機關乃裁處異議人罰鍰3 萬元，且吊銷駕駛執照及施以
    道安講習之事實，有高雄市政府警察局舉發違反道路交通管
    理事件通知單、高雄市政府交通局高市交裁字第裁32-BUA00
    5918號裁決書附卷可稽，且為異議人所不爭執，是此部分之
    事實，堪以認定。
  (二)惟查，上揭高雄市政府警察局鼓山分局員警舉發及移送異議
    人涉嫌公共危險案件，經臺灣高雄地方法院檢察署檢察官勘
    驗蒐證光碟後，以「徵之蒐證光碟影片及蒐證畫面擷取照片
    ，僅能證明被告於上開時間行經前揭路段，自蒐證擷取畫面
    及蒐證光碟影片貳內容觀之：於99年7 月31日23時27分59秒
    起，長約2 分鐘49秒之蒐證影片中，被告雖於時間顯示為0
    分12秒、1 分22秒、1 分38秒、1 分54秒、2 分03秒、2 分
    14秒時，有騎乘上開車號709-ETA 號重型機闖越紅燈之行為
    ，惟該機車於十字路口，均有先減速左右張望或停等紅燈（
    如五福四路與莒光街口時）之舉動，足見被告尚非完全無視
    於公眾安全等情」為不起訴處分，此有卷附之蒐證擷取畫面
    3 張及蒐證光碟勘驗報告1 份及高雄地方法院檢察署99年度
    偵字第33430 號不起訴處分書在卷可參，是被告是否主觀上
    確有致生往來危險之故意，已屬有疑。再者，被告除於蒐證
    光碟影片貳中，時間顯示為0 分40秒至0 分54秒有騎乘至快
    車道上之行為，其餘時間皆於慢車道上行駛，其間或有行駛
    於內、外側快車道之情事，時間僅10餘秒鐘許，並未佔據路
    面，且係為超越前方車輛之故等情，亦經檢察官於不起訴處
    分書中敘明，而觀之卷附之蒐證擷取畫面，路面車輛稀少，
    異議人之行為亦不致於造成壅塞交通或造成用路人立即之往
    來危險，此與一般飆車族霸據道路、不遵守交通規則等危險
    駕駛之行為有異，縱認異議人車輛斯時有闖越紅燈、暫時行
    駛於快車道上等違規行為，然此僅係違反他交通法規，尚難
    認異議人有何與其他車輛共同競駛、危險駕駛之行為。
  (三)綜上所述，本件依卷附之證據尚難認異議人有共同競駛或危
    險駕駛之行為，此外，復查無其他積極確切之證據足資證明
    異議人有何原處分意旨所述危險方式駕駛之事實，自不得率
    予認定異議人有前揭違規行為。原處分未予詳查，遽予裁罰
    ，容有未洽，異議人聲明異議，經核為有理由，應由本院將
    原處分撤銷，另為異議人不罰之裁定，以資救濟。
四、據上論斷，應依道路交通事件處理辦法第19條，裁定如主文
    。
中    華    民    國   100    年    5     月    2     日
                        交通法庭  法  官  黃宣撫
以上正本證明與原本無異。
如不服本裁定應於送達後5 日內向本院提出抗告狀。
中    華    民    國   100    年    5     月    2     日
                                  書記官  葉正昭